最高法院刑事裁定　　　　　　　　　　111年度台抗字第743號
再 抗告 人　薛瑞明



上列再抗告人因竊盜等罪定應執行刑案件，不服臺灣高等法院高
雄分院中華民國111年3月24日駁回抗告之裁定（111 年度抗字第
60號），提起再抗告，本院裁定如下：
    主  文
再抗告駁回。
    理  由
一、裁判確定前犯數罪者，併合處罰之。又數罪併罰，宣告多數
    有期徒刑者，於各刑中之最長期以上，各刑合併之刑期以下
    ，定其刑期。再定其應執行之刑者，由該案犯罪事實最後判
    決法院之檢察官，聲請該法院裁定之，刑法第50條第1 項、
    第51條第5款、第53條，及刑事訴訟法第477條第1 項分別定
    有明文。又執行刑之量定，係事實審法院自由裁量之職權，
    倘其所酌定之執行刑，並未違背刑法第51條各款所定之方法
    或範圍，亦無明顯違背公平、比例原則或整體法律秩序之理
    念，即不得任意指為違法或不當。
二、本件第一審裁定以再抗告人薛瑞明所犯如其附表（下稱附表
    ）編號1 至13所示共25罪所處之刑，均已判處罪刑確定在案
    ，合於前揭定應執行刑之規定，因而依檢察官聲請，定其應
    執行有期徒刑10年2 月。再抗告人不服第一審裁定，向原審
    法院抗告意旨略以：在數罪併罰有二裁判以上，定其應執行
    刑之案件，法院所為刑之酌定，固屬自由裁量事項，然對於
    法律之內、外部界限，仍應受其拘束。第一審裁定就再抗告
    人所犯如附表所示共25罪，所定之執行刑有期徒刑10年2 月
    ，並未考量再抗告人之生命有限，尚有再社會化之可能，有
    違內部界限及公平性，影響再抗告人之權益云云。原裁定以
    再抗告人所犯如附表所示之25罪中，所處徒刑最重者為有期
    徒刑1年1月（即附表編號8 ），該25罪之刑期合計為有期徒
    刑13年9月，第一審裁定合併定其應執行有期徒刑10年2月，
    並未逾越刑法第51條第5款所規定之外部界限。又附表編號2
    至3曾定應執行有期徒刑7月、附表編號5 原定應執行有期徒
    刑1年4月、附表編號6原定應執行有期徒刑1年8 月、附表編
    號7原定應執行有期徒刑6月、附表編號9 原定應執行有期徒
    刑2年6月、附表編號10原定應執行有期徒刑4 月，以上與附
    表編號1、4、8 、11至13所示各宣告刑之總和為有期徒刑10
    年8月，第一審裁定所定之執行刑有期徒刑10年2月，已審酌
    其犯罪之情節及行為次數，係對再抗告人所犯數罪為整體評
    價，而為上開裁定，難謂其裁量有違比例原則及平等原則等
    情，亦難認與社會法律情感不符，因認其抗告為無理由，而
    予以駁回，經核除附表編號8 之最後事實審案號欄及確定判
    決案號欄之「108年度審易字第986號」，應更正為「108 年
    度審訴字第986號」外，於法尚無違誤。
三、再抗告意旨略以：民國95年7月1日刑法刪除連續犯規定後，
    因適用數罪併罰之結果，致總刑度過重，故各法院於定執行
    刑時，仍會斟酌舊法連續犯規定論以裁判上一罪之精神，以
    免所定之執行刑過重。且各法院於定執行刑時，對於具有連
    續犯性質之多次犯罪，所定之執行刑不乏甚輕者。本件再抗
    告人所犯如附表所示各罪，大部分為施用毒品及竊盜等微罪
    ，對社會之危害不大，如以實質累加方式定應執行刑，將超
    過行為之不法內涵。何況再抗告人犯後態度良好，且自白認
    罪，原審維持第一審裁定所定之執行刑過重，有違內部界限
    及公平原則，其裁量權之行使尚非妥適云云。
四、本件再抗告人所犯如附表所示之25罪，如前述，其內部界限
    為有期徒刑10年8 月，原審維持第一審所定之執行刑有期徒
    刑10年2 月，並未違反定執行刑之內部界限。另再抗告人就
    附表所示各罪是否自白認罪，均係各罪於量刑時應審酌之事
    項，與本件定執行刑無涉。至於其他法院所定之執行刑如何
    ，基於審判獨立之原則，尚不能拘束原審定執行刑職權之行
    使。再抗告意旨以其他定執行刑案件所定之執行刑，指摘原
    裁定維持第一審所定之執行刑過重云云，顯係對原審定執行
    刑裁量職權之適法行使，任意指摘。其再抗告為無理由，應
    予駁回。
據上論結，應依刑事訴訟法第412條，裁定如主文。
中    華    民    國   111    年    6     月    22    日
                  刑事第八庭審判長法  官  何  菁  莪  
                                  法  官  何  信  慶  
                                  法  官  朱  瑞  娟  
                                  法  官  高  玉  舜  
                                  法  官  劉  興  浪  
本件正本證明與原本無異
                                  書記官
中    華    民    國   111    年    6     月    27    日